臺灣桃園地方法院刑事裁定
111年度毒聲字第1176號
聲  請  人  臺灣桃園地方檢察署檢察官
被      告  蕭家旺


上列聲請人因被告毒品危害防制條例案件，聲請將被告送觀察、
勒戒（110年度聲觀字第1942號），本院裁定如下：
    主  文
蕭家旺施用第二級毒品，應送勒戒處所觀察、勒戒，其期間不得
逾貳月。
    理  由
一、聲請意旨略以：被告蕭家旺基於施用第二級毒品之犯意，於
    於民國109年9月2日晚間7時許，在其位於桃園市○○區○○街00
    0巷00號之住處內，以燒烤玻璃球內毒品吸食煙霧之方式，
    施用第二級毒品甲基安非他命1次；及於109年10月17日晚間
    某時，在其上址住處，以上述方式第二級毒品甲基安非他命
    1次；及於110年10月6日上午9時50分許回溯120小時內之某
    時，在不詳地點，以不詳方式第二級毒品甲基安非他命1次
    。爰依毒品危害防制條例第20條第3項、第1項、觀察勒戒處
    分執行條例第3條第1項之規定，聲請裁定將被告送勒戒處所
    觀察、勒戒等語。
二、犯毒品危害防制條例第十條之施用毒品罪者，檢察官應聲請
    法院裁定，令被告入勒戒處所觀察、勒戒，其期間不得逾二
    月；依前項規定為觀察、勒戒或強制戒治執行完畢釋放後，
    三年後再犯第十條之罪者，適用本條前二項之規定，毒品危
    害防制條例第20條第1項、第3項分別定有明文。準此，行為
    人再犯施用毒品罪，如距最近一次犯該罪經觀察、勒戒或強
    制戒治執行完畢釋放後已逾3年者，即應再令觀察、勒戒，
    不因其間是否另犯該罪經檢察官為附命完成戒癮治療之緩起
    訴處分或經起訴、判刑而受影響（最高法院109年度台非字
    第105號判決、最高法院刑事大法庭109年度台上大字第3826
    號裁定意旨參照）。
三、經查：
　㈠被告蕭家旺分別於109年9月2日晚間7時許、109年10月17日晚
    間某時，在其上址住處，以上述方式第二級毒品甲基安非他
    命各1次等情，業據被告於警詢及偵訊中坦承不諱，且其為
    警查獲時所採集之尿液檢體，經送檢驗均呈甲基安非他命陽
    性反應，此有台灣檢驗科技股份有限公司報告編號：UL/202
    0/00000000、UU/2020/A0000000濫用藥物檢驗報告、桃園市
    政府警察局大溪分局真實姓名與尿液、毒品編號對照表、檢
    體監管紀錄表等在卷可稽，是被告此部分施用第二級毒品之
    行為，皆得以認定。
　㈡被告未坦承其於110年10月6日上午9時50分許回溯120小時內
    之某時涉有施用第二級毒品犯行，惟其於110年10月6日上午
    9時50分許為警採集之尿液檢體，經送請台灣檢驗科技股份
    有限公司檢驗，結果呈甲基安非他命陽性反應，此有該公司
    報告編號：UL/2021/A0000000濫用藥物檢驗報告、桃園市政
    府警察局大溪分局被採尿人尿液暨毒品真實姓名與編號對照
    表、檢體監管紀錄表、應受尿液採驗人尿液檢體採集送驗紀
    錄等附卷可考。而目前常用於檢驗尿液中毒品反應之方法有
    免疫學分析法及層析法等兩類。尿液初步檢驗係採用免疫學
    分析法（EIA），由於該分析法對結構類似之成分亦可能產
    生反應，故初步檢驗呈陽性反應者，需再採用氣相層析質譜
    儀分析法（GC/MS）確認，經氣相層析質譜儀分析法進行確
    認者，均不致產生偽陽性反應，此據行政院衛生署管制藥品
    管理局（現改制為衛生福利部食品藥物管理署，下同）92年
    6月20日管檢字第0920004713號函述詳實。上述被告尿液檢
    體經台灣檢驗科技股份有限公司檢驗，初步檢驗以EIA酵素
    免疫分析法，確認檢驗以GC/MS氣相層析質譜儀分析法，已
    採用最精密檢驗方法，在臨床上足以排除偽陽性反應，足認
    被告為警採集之尿液中確含有甲基安非他命成分。又甲基安
    非他命服用後於24小時內約有70％排泄於尿液中，服用甲基
    安非他命於尿液中排出之最長時限，受施用劑量、方式、個
    人體質及其代謝情況等因素影響，因個案而異，一般可檢出
    期間為1至5天等情，則經行政院衛生署管制藥品管理局91年
    10月3日管檢字第110436號函述明確。如前所述，被告為警
    採集之尿液中確含有甲基安非他命成分，依上開說明，被告
    於110年10月6日上午9時50分許回溯120小時內某時，在不詳
    地點，以不詳方式施用甲基安非他命乙節，即可認定。
　㈢被告前因施用毒品案件經法院裁定送觀察、勒戒，於97年11
    月10日釋放出所，此有臺灣高等法院被告前案紀錄表附卷為
    憑。其於觀察、勒戒執行完畢3年後，再為本案各次施用第
    二級毒品犯行，依上開規定及說明，自應令其入勒戒處所觀
    察、勒戒。
四、聲請意旨另敘明被告上開109年間之犯行前經檢察官以109年
    度毒偵字第5629號、第7179號為附命完成戒癮治療之緩起訴
    處分，惟被告未能完成戒癮治療，經檢察官以111年度撤緩
    字第62號撤銷緩起訴處分確定，是認本案不宜再為附命完成
    戒癮治療之緩起訴處分等語。本院審核卷內事證，認此部分
    聲請意旨之主張為有理由，則檢察官未為附命完成戒癮治療
    之緩起訴處分，逕向本院聲請將被告送觀察、勒戒，自難認
    有何裁量權濫用或不當之情形。從而，檢察官聲請裁定將被
    告送勒戒處所觀察、勒戒，於法並無不合，應予准許。
五、依毒品危害防制條例第20條第3項、第1項，觀察勒戒處分執
    行條例第3條第1項，裁定如主文。
中　　華　　民　　國　　111 　年　　8 　　月　　26　　日
                  刑事第一庭  法　官　陳布衣

以上正本證明與原本無異。
如不服本裁定，應於裁定送達後5 日內向本院提出抗告狀。
　　　　　　　　　　　　　　　書記官　蔡昌霖 
中　　華　　民　　國　　111 　年　　8 　　月　　26　　日